【裁判字號】    95,訴,8300
【裁判日期】    950831
【裁判案由】    返還信用卡消費貸款
【裁判全文】
臺灣臺北地方法院民事判決              95年度訴字第8300號
原      告  國泰世華商業銀行股份有限公司
法定代理人  甲○○
訴訟代理人  乙○○
被      告  丙○○
上列當事人間返還信用卡消費貸款事件，本院於民國95年8月28
日言詞辯論終結，判決如下：
    主      文
被告應給付原告新台幣伍拾壹萬參仟伍佰捌拾壹元，及其中本金
新台幣肆拾捌萬貳仟肆佰玖拾伍元部分，自民國95年7月26 日起
至清償日止，按年息19.7％計算之利息。
訴訟費用由被告負擔。
    事實及理由
一、按當事人得以合意定第一審管轄法院，民事訴訟法第24條第
    1項前段定有明文。查，兩造既已於信用卡契約約定條款第2
    6條約定，同意以本院為第一審管轄法院（見本院卷第12 頁
    反面），則本院就本件訴訟自有管轄權，合先陳明。
二、原告主張：(一)被告於民國92年4月8日與伊成立信用卡使用契
    約，領用如後附所示之信用卡。依約被告就使用系爭信用卡
    所生之債務，負全部給付責任，且被告領用系爭信用卡後，
    即得於各特約商店記帳消費，依信用卡約定條款第14、15條
    之約定，應於當期繳款截止日前向伊全部清償，或以循環信
    用方式繳付最低應繳金額，逾期清償者依信用卡約定條款第
    15、21、22條之約定，除喪失期限利益外，應另行給付債權
    人按年息19.7％計算之利息。(二)被告另於92年4月3日與伊成
    立簡易通信貸款契約，向伊貸款新台幣(下同)200,000 元，
    按年息18.5％計算之利息，約定分60期清償，依年金法按月
    計付本息，併入信用卡帳單中與信用卡消費帳款一同繳納。
    依約定條款第1條之約定，如未依約於繳款期限前繳款或未
    繳足月付金時，伊得將未繳金額之本金部分，或經伊主張視
    為到期之本金部分，按信用卡循環利率（年息19.7％）計算
    之利息。依約定條款第4、5 條之約定，倘為延遲繳款經伊
    主張暫停被告信用卡之權利時，除喪失期間利益，視同全部
    到期。(三)被告另於93年5月6日與伊成立簡易通信貸款契約，
    向伊貸款210,000元，按年息18.5％計算之利息，約定分6 0
    期清償，依年金法按月計付本息，併入信用卡帳單中與信用
    卡消費帳款一同繳納。依約定條款第1條之約定，如未依約
    於繳款期限前繳款或未繳足月付金時，伊得將未繳金額之本
    金部分，或經伊主張視為到期之本金部分，按信用卡循環利
    率（年息19.7％）計算之利息。依約定條款第4、5條之約定
    ，倘為延遲繳款經伊主張暫停被告信用卡之權利時，除喪失
    期間利益，視同全部到期。(四)而被告至95年7月25日止，帳
    款尚餘513,581元未按期繳付（含信用卡帳款金額為176,825
    元，簡易通信貸款帳款金額為336,756元)，爰依上列各契約
    之法律關係，提起本訴等情。並於本院聲明：如主文第1項
    所示。
三、被告則以：伊目前無力清償等語，資為抗辯。並於本院聲明
    ：原告之訴駁回。
四、經查，原告主張上列之事實，業據提出信用卡消費帳款債權
    明細報表、信用卡申請書及約定條款、簡易通信貸款申請書
    及約定條款、約定條款、信用卡歷史帳單彙總查詢、客戶歸
    戶資料明細查詢等件為證（見本院卷第8至15頁），並為被
    告所自認（見本院卷第22頁反面），故原告主張之事實，堪
    信為真。被告目前雖無力清償，惟此仍無解於其等依上列契
    約所應負之清償責任甚明。從而，原告依上列各契約之法律
    關係，訴請被告應給付如主文第1項所示，為有理由，應予
    准許。
五、據上論結，本件原告之訴為有理由，爰依民事訴訟法第78條
    ，判決如主文。
中    華    民    國    95    年     8    月    31    日
                  民事第一庭    法  官  楊絮雲
以上正本係照原本作成
如對本判決上訴，須於判決送達後20日內向本院提出上訴狀
中    華    民    國    95    年     8    月    31    日
                                書記官  高秋芬
附表：
一MASTER卡，卡號：0000000000000000
  核卡日:92/04/08
二信用卡簡易通信貸款，卡號：0000000000000000
  核卡日:92/04/03
三信用卡簡易通信貸款，卡號：0000000000000000
  核卡日:93/05/06


司法院資訊處製作；財團法人民間司法改革基金會備份。
